【裁判字號】    95,訴,699
【裁判日期】    950524
【裁判案由】    毒品危害防制條例
【裁判全文】
臺灣彰化地方法院刑事判決               95年度訴字第699號
公  訴  人  臺灣彰化地方法院檢察署檢察官
被      告  甲○○
上列被告因違反毒品危害防制條例案件，經檢察官提起公訴（九
十五年度毒偵字第一一一六號），本院裁定依簡式審判程序判決
如下：
    主  文
甲○○連續施用第一級毒品，累犯，處有期徒刑壹年；扣案之海
洛因參包（合計毛重伍點肆公克）沒收銷燬之，塑膠空袋壹個沒
收。又施用第二級毒品，累犯，處有期徒刑陸月。應執行有期徒
刑壹年肆月；扣案之海洛因參包（合計毛重伍點肆公克）沒收銷
燬之，塑膠空袋壹個沒收。
    事  實
一、甲○○前於民國九十年間曾因違反槍砲彈藥刀械管制條例案
    件，經本院判處有期徒刑一年四月確定；另於九十一年間因
    施用第一、二級毒品案件，經本院各判處有期徒刑九月、五
    月，並定應執行有期徒刑一年確定，而其入監接續執行前開
    案件後，於九十四年三月二十八日假釋出監，並於九十五年
    一月十三日因假釋期滿未經撤銷而視為執行完畢。又於八十
    九年間因施用毒品案件，經送觀察、勒戒後，認無繼續施用
    毒品之傾向，於八十九年十二月二十九日執行完畢釋放，並
    由臺灣彰化地方法院檢察署檢察官以八十九年度毒偵字第六
    二○七號為不起訴處分確定；復於九十年間因施用毒品案件
    ，經送觀察、勒戒後，認無繼續施用毒品之傾向，於九十年
    十一月十九日執行完畢釋放，並由臺灣彰化地方法院檢察署
    檢察官以九十年度毒偵緝字第五六八號為不起訴處分確定；
    再於九十一年間因施用毒品案件，經送強制戒治後，於九十
    二年十一月十一日執行完畢釋放。詎仍不知戒除毒癮，復基
    於施用第一級毒品海洛因之概括犯意，自九十五年二月二十
    五日起，至同年三月七日止，在彰化縣溪湖鎮○○路路旁等
    處，以將海洛因摻入香菸內，再點火吸食之方式，連續施用
    海洛因約八次；另基於施用第二級毒品甲基安非他命之犯意
    ，於九十五年三月七日，在同上處所，以將甲基安非他命置
    於鋁箔紙上，再以火加熱吸食所產生煙霧之方式，施用甲基
    安非他命一次。嗣於九十五年三月八日上午十時四十分許，
    為警在其彰化縣溪湖鎮○○里○○路二三三號居所處查獲，
    並扣得海洛因三包（合計毛重五‧四公克）及其所有供施用
    海洛因所用之塑膠空袋一個。
二、案經彰化縣警察局溪湖分局報告臺灣彰化地方法院檢察署檢
    察官偵查起訴。
    理  由
一、訊據被告甲○○對於上揭施用第一級毒品海洛因及第二級毒
    品甲基安非他命之犯行均坦承不諱，且其於九十五年三月八
    日為警查獲後，經警採集尿液送驗，結果呈嗎啡、甲基安非
    他命陽性反應乙節，有委託檢驗尿液代號與真實姓名對照認
    證單及詮昕科技股份有限公司濫用藥物尿液檢驗報告各一紙
    附卷可稽；又扣案之白粉三包經彰化縣警察局溪湖分局檢驗
    結果，均呈海洛因反應，亦有該分局出具之扣押筆錄一份在
    卷可按；此外復有塑膠空袋一個扣案足資佐證，顯見被告之
    自白與事實相符。又被告前於八十九年間曾因施用毒品案件
    ，經送觀察、勒戒後，認無繼續施用毒品之傾向，於八十九
    年十二月二十九日執行完畢釋放，並由臺灣彰化地方法院檢
    察署檢察官以八十九年度毒偵字第六二○七號為不起訴處分
    確定；復於九十年間因施用毒品案件，經送觀察、勒戒後，
    認無繼續施用毒品之傾向，於九十年十一月十九日執行完畢
    釋放，並由臺灣彰化地方法院檢察署檢察官以九十年度毒偵
    緝字第五六八號為不起訴處分確定；再於九十一年間因施用
    毒品案件，經送強制戒治後，於九十二年十一月十一日執行
    完畢釋放等情，有臺灣彰化地方法院檢察署刑案資料查註紀
    錄表、臺灣高等法院被告全國前案紀錄表各一份附卷可佐。
    綜上，本件事證明確，被告上揭施用第一級、第二級毒品之
    犯行，均堪認定。
二、核被告甲○○所為，係犯毒品危害防制條例第十條第一項之
    施用第一級毒品罪、第二項之施用第二級毒品罪。被告為施
    用而持有第一級毒品海洛因、第二級毒品甲基安非他命之低
    度行為，已分別為施用該級毒品之高度行為所吸收，不另論
    罪。其先後多次施用海洛因之行為，時間密接，觸犯構成要
    件相同之罪，顯係基於概括犯意所為，應依連續犯規定，論
    以一罪，並加重其刑。又被告所犯上開二罪，犯意各別，行
    為互殊，應分論併罰之。末查，被告曾於九十年間因違反槍
    砲彈藥刀械管制條例案件，經本院判處有期徒刑一年四月確
    定；另於九十一年間因施用第一、二級毒品案件，經本院各
    判處有期徒刑九月、五月，並定應執行有期徒刑一年確定，
    而其入監接續執行前開案件後，於九十四年三月二十八日假
    釋出監，並於九十五年一月十三日假釋期滿未經撤銷而視為
    執行完畢等情，有臺灣彰化地方法院檢察署刑案資料查註紀
    錄表及臺灣高等法院被告全國前案紀錄表各一份在卷可憑，
    其於五年以內再犯本件有期徒刑以上之二罪，均構成累犯，
    應依刑法第四十七條之規定，所犯施用第一級毒品罪部分遞
    加重其刑、施用第二級毒品罪部分加重其刑。爰審酌被告前
    即有毒品前科，經強制戒治後，仍不能戒除毒癮，竟再度施
    用毒品戕害自身健康，及其犯罪之動機、目的、所生危害及
    犯罪後之態度等一切情狀，分別量處如主文所示之刑，並定
    其應執行刑，以示懲儆。扣案之海洛因三包（合計毛重五‧
    四公克），係第一級毒品，應依毒品危害防制條例第十八條
    第一項前段之規定宣告沒收並銷燬；至塑膠空袋一個，係被
    告所有供施用海洛因所用之物，業據被告供承在卷，爰依刑
    法第三十八條第一項第二款之規定宣告沒收。
據上論斷，應依刑事訴訟法第二百七十三條之一第一項、第二百
九十九條第一項前段，毒品危害防制條例第十條第一項、第二項
、第十八條第一項前段，刑法第十一條前段、第五十六條、第四
十七條、第五十一條第五款、第三十八條第一項第二款，判決如
主文。
本案經檢察官何蕙君到庭執行職務。
中    華    民    國    95    年    5     月    24    日
                          臺灣彰化地方法院刑事第一庭
                                      法  官   紀佳良
以上正本證明與原本無異。
如不服本判決，應於判決送達後十日內向本院提出上訴狀(須附繕
本 )。
中    華    民    國    95    年    5     月    24    日
                                      書記官   陳錫威
附錄本案論罪科刑法條
毒品危害防制條例第十條：
施用第一級毒品者，處六月以上五年以下有期徒刑。
施用第二級毒品者，處三年以下有期徒刑。


司法院資訊處製作；財團法人民間司法改革基金會備份。
